臺灣高雄地方法院刑事判決　　　　　 100年度審易字第3144號
公　訴　人　臺灣高雄地方法院檢察署檢察官
被　　　告　呂柏賢
上列被告因竊盜案件，經檢察官提起公訴（100年度偵字第19720
號），本院依簡式審判程序審理，判決如下：
    主  文
呂柏賢犯結夥攜帶兇器竊盜罪，累犯，處有期徒刑拾月。
    事  實
一、呂柏賢曾因施用毒品等案件，經本院以97年度審簡字第4472
    號、97年度審訴字第3692號、98年度審簡字第1872號判決，
    分別判處有期徒刑6月、6月、2月、3月確定，前3罪並經裁
    定應執行有期徒刑11月確定，經與竊盜罪判處拘役55日接續
    執行，於99年3月18日因縮短刑期假釋出監，至99年4月5日
    假釋期滿未經撤銷而視為執行完畢。詎猶不知悔改，與林俊
    清（業經本院另行審結）及姓名年籍不詳之成年男子，共同
    基於意圖為自己不法所有之竊盜犯意聯絡，於100年3月18日
    下午3時前之某時許，先由呂柏賢與該姓名年籍不詳之成年
    男子，騎乘機車至林麒彬所搭建位於高雄市○○區○○路3
    巷3號之雞寮，再由該姓名年籍不詳之成年人，持足以對人
    之生命、身體、安全構成威脅，可作為兇器使用之扳手1支
    （未扣案），拆卸該雞寮之三角鐵架。嗣林俊清於該日下午
    3 時許騎乘腳踏車至上址後，林俊清、呂柏賢及該姓名年籍
    不詳之成年男子，即共同將拆卸之三角鐵架置放於呂柏賢騎
    乘之機車腳踏板處，並由呂柏賢搭載林俊清載運至不知情由
    蘇進春（業經檢察官為不起訴處分）所經營位在高雄市○○
    區○○路229號之「進春資源回收場」，以每公斤新臺幣（
    下同）11元之價格，合計變賣267公斤三角鐵架予蘇進春，
    於得款2,937元後離去。嗣因林麒彬報警處理，經警在前揭
    雞寮發現林俊清停放於該處之腳踏車（車前菜籃置放外套1
    件，內有林俊清之身分證件及法院公文封）及至「進春資源
    回收場」內，查獲上開變賣之三角鐵架後，始循線查悉上情
    。
二、案經林麒彬訴由高雄市政府警察局岡山分局報告臺灣高雄地
    方法院檢察署檢察官偵查起訴。
    理  由
一、本件被告呂柏賢所犯為死刑、無刑徒刑或最輕本刑為3年以
    上有期徒刑以外之罪，其於準備程序中就被訴事實為有罪之
    陳述，經告知簡式審判程序之旨，並聽取公訴人之意見後，
    爰依刑事訴訟法第273條之1第1項規定，裁定進行簡式審判
    程序審理；又本件之證據調查，依刑事訴訟法第273條之2規
    定，不受同法第159條第1項、第161條之2、第161條之3、第
    163條之1及第164條至第170條規定之限制，均合先敘明。
二、上揭事實，業據被告於本院審理時坦承不諱，核與證人即共
    同被告林俊清於警詢、偵訊及本院審理時、證人即告訴人林
    麒彬、證人即「進春回收資源場」之負責人蘇進春分別於警
    詢中證述之情節相符，並有高雄市政府警察局岡山分局指認
    罪嫌疑人紀錄表2紙、扣押筆錄1份、扣押物品目錄表1份、
    贓物認領保管單1紙及照片6張（警卷第12頁、第13頁、第16
    頁、第19頁至第24頁）在卷可稽，足認被告任意性自白與事
    實相符，應予信實。從而，本件事證明確，被告上開之犯行
    ，堪以認定，應依法論科。
三、按刑法第321條第1項第3款所稱兇器，其種類並無限制，凡
    客觀上足對人之生命、身體、安全構成威脅，具有危險性之
    兇器均屬之，且祇須行竊時攜帶此種具有危險性之兇器為已
    足，不以攜帶之初有行兇之意圖為必要（最高法院79臺上字
    第5253號判例意旨可資參照）。查本件用以拆卸三角鐵架之
    扳手，雖未扣案，惟其既可拆卸鐵製之三角鐵架，可見其質
    地相當堅硬，且有一定施力之長度，若持以攻擊他人，客觀
    上足以對人之生命、身體產生危害，應屬兇器無訛。又同一
    竊盜行為同時具備刑法第321條第1項所列數款加重條件時，
    係屬實質上之一罪（最高法院69年台上字第3945號判例、最
    高法院76年台上字第3291號判決意旨參照），是本件被告之
    加重竊盜犯行，雖同時該當刑法第321條第1項第3款、第4款
    之規定，依上所述，仍應論以一罪。故核被告所為，係犯刑
    法第321條第1項第3款、第4款之結夥攜帶兇器竊盜罪。被告
    與林俊清、姓名年籍不詳之成年男子間，就上開之加重竊盜
    犯行，有犯意聯絡及行為分擔，應論以共同正犯。被告有前
    揭事實欄所載之前案及執行紀錄，有臺灣高等法院被告前案
    紀錄表1份附卷可參，其於有期徒刑執行完畢5年內，再犯本
    件有期徒刑以上之犯行，為累犯，應依刑法第47條第1項之
    規定，加重其刑。爰審酌被告正值青壯，體健無缺，竟因缺
    錢花用，見上開由告訴人林麒彬搭建已廢棄之雞寮無人看管
    ，竟萌生竊盜之犯意，夥同林俊清及另1姓名年籍不詳之成
    年男子，前至該雞寮拆卸三角鐵架，並載運至前述之資源回
    收場變賣，使該雞寮無法再為使用，致生告訴人上開之損失
    ，所為實有不該，惟念其犯後坦承犯行，態度尚可，暨考量
    犯罪動機、手段、目的及變賣所得共計2,937元、告訴人所
    受之損害及教育程度為國中畢業、家庭經濟狀況勉持等一切
    情狀，量處如主文所示之刑。至本案用以拆卸三角鐵架之扳
    手1支，依被告所述係另一姓名年籍不詳之成年男子攜至該
    處，應為上開同案共犯所有，惟因未予扣案，為免執行上之
    困難，爰不予宣告沒收，附此敘明之。
據上論斷，應依刑事訴訟法273 條之1 第1 項、第299 條第1 項
前段，刑法第28條、第321 條第1 項第3 款、第4 款之規定，判
決如主文。
本案經檢察官陳孟皇到庭執行職務。
中    華    民    國    100    年   12    月   29     日
                  刑事第十庭  法  官  林勳煜
以上正本證明與原本無異。
如不服本判決應於收受送達後10日內向本院提出上訴書狀，並應
敘述具體理由；如未敘述上訴理由者，應於上訴期間屆滿後20日
內向本院補提理由書（均須按他造當事人之人數附繕本）「切勿
逕送上級法院」。
中    華    民    國   100    年    12    月    29    日
                              書記官  陳莉庭
附錄本判決論罪科刑法條：
中華民國刑法第321 條
（加重竊盜罪）
犯竊盜罪而有下列情形之一者，處 6 月以上、5 年以下有期徒
刑，得併科新臺幣 10 萬元以下罰金：
一、侵入住宅或有人居住之建築物、船艦或隱匿其內而犯之者。
二、毀越門扇、牆垣或其他安全設備而犯之者。
三、攜帶兇器而犯之者。
四、結夥三人以上而犯之者。
五、乘火災、水災或其他災害之際而犯之者。
六、在車站、埠頭、航空站或其他供水、陸、空公眾運輸之舟、
    車、航空機內而犯之者。
前項之未遂犯罰之。